Images des répertoires du notaire Jean Antoine Dosfant pour l'étude XXIV
Archives nationales de France
Images des répertoires du notaire Jean Antoine Dosfant pour l'étude XXIV
5 juillet 1766 - 14 octobre 1791
MC/RE/XXIV/9 - MC/RE/XXIV/11
Etude XXIV; Dosfant, Jean-Antoine
3 registres
Archives nationales de France
Minutes et répertoires: la loi 2008-696 du 15 juillet 2008 relative aux archives a fixé à 75 ans à compter de la date de l'acte, ou à 25 ans à compter de la date du décès de l'intéressé si ce délai est plus bref, le délai de communication des minutes et répertoires des notaires; ce délai est porté à 100 ans à compter de la date de l'acte si le document se rapporte à un mineur (code du Patrimoine, articles L213-2, 4e d et 5e).
Autres documents de l'étude (dossiers de clients, comptabilité...): s'agissant d'archives privées, ces documents sont communicables selon les modalités fixées par le déposant ou le donateur.
Certains documents ne sont pas accessibles sous leur forme originale en raison de leur mauvais état de conservation.
Registres entrés aux Archives nationales en 1935.
Images des répertoires de l’étude XXIV
Archives de l'étude XXIV
répertoire d'officier public ministériel
- Répertoire chronologique pour la période du 5 juillet 1766 au 25 juin 1781, 5 juillet 1766 - 25 juin 1781; MC/RE/XXIV/9; Un registre de 413 feuillets de papier manuscrits, hauteur 38 x largeur 25 cm, paginés par l'étude. Le registre est dans un état moyen. La reliure est à restaurer.
  Registre folioté en 2003 (foliotation non visible à l'écran)
  Le répertoire contient les informations suivantes: 1. nature de l'acte; 2. date du jour; 3. nom, prénom, des parties.
  répertoire
  - Page de titre, 1 r°; 1 feuillet
  - Liste chronologique des actes pour la période du 5 juillet au 31 décembre 1766, 5 juillet - 31 décembre 1766; 14 r°-22 r°; 9 feuillets
  - Liste chronologique des actes pour la période du 2 janvier au 31 décembre 1767, 2 janvier - 31 décembre 1767; 30 v°-47 r°; 18 feuillets
  - Liste chronologique des actes pour la période du 2 janvier au 31 décembre 1768, 2 janvier - 31 décembre 1768; 47 r°-63 r°; 17 feuillets
  - Liste chronologique des actes pour la période du 2 janvier au 31 décembre 1769, 2 janvier - 31 décembre 1769; 72 v°-90 r°; 19 feuillets
  - Liste chronologique des actes pour la période du 2 janvier au 31 décembre 1770, 2 janvier - 31 décembre 1770; 90 v°-112 r°; 23 feuillets
  - Liste chronologique des effets au porteur pour la période du 26 avril 1770 au 22 mars 1773, 26 avril 1770 - 22 mars 1773; 112 r°-119 r°; 8 feuillets
  - Liste chronologique des actes pour la période du 2 janvier au 31 décembre 1771, 2 janvier - 31 décembre 1771; 119 v°-139 v°; 21 feuillets
  - Liste chronologique des actes pour la période du 2 janvier au 31 décembre 1772, 2 janvier - 31 décembre 1772; 140 r°-159 r°; 20 feuillets
  - Liste chronologique des actes pour la période du 2 janvier au 31 décembre 1773, 2 janvier - 31 décembre 1773; 159 v°-179 v°; 21 feuillets
  - Liste chronologique des actes pour la période du 4 janvier au 31 décembre 1774, 4 janvier - 31 décembre 1774; 180 r°-203 v°; 24 feuillets
  - Liste chronologique des actes pour la période du 1er janvier au 31 décembre 1775, 1er janvier - 31 décembre 1775; 204 r°-231 r°; 28 feuillets
  - Liste chronologique des actes pour la période du 1er janvier au 31 décembre 1776, 1er janvier - 31 décembre 1776; 231 r°-263 r°; 33 feuillets
  - Liste chronologique des actes pour la période du 2 janvier au 31 décembre 1777, 2 janvier - 31 décembre 1777; 263 r°-291 v°; 29 feuillets
  - Liste chronologique des actes pour la période du 1er janvier au 31 décembre 1778, 1er janvier - 31 décembre 1778; 291 v°-324 v°; 34 feuillets
    Les constitutions de rentes (loterie royale, édit de janvier 1777) sont inscrites à la fin de l'année.
  - Liste chronologique des actes pour la période du 2 janvier au 31 décembre 1779, 2 janvier - 31 décembre 1779; 324 v°-360 r°; 37 feuillets
    Les constitutions de rentes (rentes viagères, édit de novembre 1778) sont inscrites à la fin de l'année.
  - Liste chronologique des actes pour la période du 4 janvier au 30 décembre 1780, 4 janvier - 30 décembre 1780; 360 r°-401 v°; 42 feuillets
    Les constitutions de rentes (rentes viagères, édit de novembre 1779) sont inscrites à la fin de l'année.
  - Liste chronologique des actes pour la période du 2 janvier au 25 juin 1781, 2 janvier - 25 juin 1781; 401 v°-412 v°; 12 feuillets
  - Liste chronologique de rentes viagères, édit de 1766, pour la période du 5 septembre 1766 au 30 août 1768, 5 septembre 1766 - 30 août 1768; 23 r°-30 r°; 8 feuillets
  - Liste chronologique des effets au porteur pour la période du 6 juin 1768 au 30 septembre 1772, 6 juin 1768 - 30 septembre 1772; 63 r°-72 r°; 10 feuillets
  - Liste chronologique de titres nouvels pour la période du 17 juillet 1766 au 30 décembre 1772, 17 juillet 1766 - 30 décembre 1772; 2 r°-13 v°; 12 feuillets
- Répertoire chronologique pour la période du 26 juin 1781 au 31 janvier 1791, 26 juin 1781 - 31 janvier 1791; MC/RE/XXIV/10; Un registre de 414 feuillets de papier manuscrits, hauteur 37 x largeur 24,5 cm, paginés par l'étude. Le registre est dans état moyen. La reliure est à refaire.
  - Liste chronologique des actes pour la période du 26 juin au 31 décembre 1781, 26 juin - 31 décembre 1781; 1 r°-12 v°; 12 feuillets
  - Liste chronologique des actes pour la période du 4 janvier au 31 décembre 1782, 4 janvier - 31 décembre 1782; 19 v°-42 v°; 24 feuillets
  - Liste chronologique des actes pour la période du 2 janvier au 31 décembre 1783, 2 janvier - 31 décembre 1783; 52 r°-79 v°; 28 feuillets
  - Liste chronologique des actes pour la période du 4 janvier au 31 décembre 1784, 4 janvier - 31 décembre 1784; 79 v°-110 v°; 32 feuillets
  - Liste chronologique des actes pour la période du 2 janvier au 31 décembre 1785, 2 janvier - 31 décembre 1785; 118 r°-152 r°; 35 feuillets
  - Liste chronologique des actes pour la période du 2 janvier au 30 décembre 1786, 2 janvier - 30 décembre 1786; 152 v°-193 v°; 42 feuillets
  - Liste chronologique des actes pour la période du 2 janvier au 31 décembre 1787, 2 janvier - 31 décembre 1787; 197 v°-252 r°; 56 feuillets
    - du 2 janvier au 30 juin 1787, 2 janvier - 30 juin 1787; 197 v°-225 r°; 29 feuillets
    - du 1er juillet au 31 décembre 1787, 1er juillet - 31 décembre 1787; 225 v°-252 r°; 28 feuillets
  - Liste chronologique des actes pour la période du 2 janvier au 31 décembre 1788, 2 janvier - 31 décembre 1788; 259 v°-313 v°; 55 feuillets
    - du 2 janvier au 30 juin 1788, 2 janvier - 30 juin 1788; 259 v°-288 v°; 30 feuillets
    - du 1er juillet au 31 décembre 1788, 1er juillet - 31 décembre 1788; 288 v°-313 v°; 26 feuillets
  - Liste chronologique des actes pour la période du 2 janvier au 31 décembre 1789, 2 janvier - 31 décembre 1789; 322 r°-361 v°; 40 feuillets
  - Liste chronologique des actes pour la période du 2 janvier au 31 décembre 1790, 2 janvier - 31 décembre 1790; 362 r°-403 r°; 40 feuillets
  - Liste chronologique des actes pour la période du 4 au 31 janvier 1791, 4 janvier - 31 janvier 1791; 403 v°-412 v°; 10 feuillets
  - Liste chronologique des constitutions de rentes pour la période du 16 novembre 1787 au 12 septembre 1788, 16 novembre 1787 - 12 septembre 1788; 252 v°-259 r°; 8 feuillets
  - Liste chronologique des constitutions de rentes pour la période du 11 septembre 1781 au 1er septembre 1786, 11 septembre 1781 - 1er septembre 1786; 12 v°-19 v°; 8 feuillets
  - Liste chronologique des constitutions de rentes pour la période du 9 juillet 1782 au 12 janvier 1787, 9 juillet 1782 - 12 janvier 1787; 42 v°-52 r°; 11 feuillets
  - Liste chronologique des constitutions de rentes pour la période du 30 avril 1784 au 9 août 1785, 30 avril 1784 - 9 août 1785; 110 v°-117 v°; 8 feuillets
  - Liste chronologique des constitutions de rentes pour la période du 1er septembre 1786 au 18 juin 1790, 1er septembre 1786 - 18 juin 1790; 193 v°-197 r°; 5 feuillets
  - Liste chronologique des constitutions de rentes pour la période du 5 août 1788 au 30 octobre 1790, 5 août 1788 - 30 octobre 1790; 313 v°-321 v°; 9 feuillets
  - Liste chronologique des constitutions de rentes pour la période du 30 octobre 1790 au 29 janvier 1791, 30 octobre 1790 - 29 janvier 1791; 413 r°-414 r°; 2 feuillets
- Répertoire chronologique pour la période du 1er février au 14 octobre 1791, 1er février - 14 octobre 1791; MC/RE/XXIV/11; Le répertoire comporte 25 feuillets et fait partie d'un registre de 264 feuillets de papier manuscrits, hauteur 37,5 x largeur 24,5 cm, composé de cahiers paginés par le notaire. Le registre est en bon état. La reliure a été restaurée en 2004.
  Le registre contient aussi le répertoire du notaire Antoine Charpentier pour la période du 15 octobre 1791 au 5ème jour complémentaire an IV (15 octobre 1791 - 21 septembre 1796).
  Le répertoire comporte 2 parties: les minutes et les brevets et contient les informations suivantes: 1. nature de l'acte; 2. date du jour; 3. nom, prénom, des parties.
  - Liste chronologique des minutes pour la période du 1er février au 14 octobre 1791, 1er février - 14 octobre 1791; 1 r°-19 v°; 19 feuillets
  - Liste chronologique des brevets pour la période du 3 février au 14 octobre 1791, 3 février - 14 octobre 1791; 166 r°-171 v°; 6 feuillets